臺灣高等法院臺中分院刑事判決　　 　　96年度上易字第568號
上　訴　人　臺灣苗栗地方法院檢察署檢察官
被　　　告　甲○○
上列上訴人因被告違反毒品危害防制條例案件，不服臺灣苗栗地
方法院95年度易字第643號中華民國95年12月1日第一審判決（聲
請簡易判決處刑案號：臺灣苗栗地方法院檢察署95年度毒偵字第
1028號），提起上訴，本院判決如下：
    主  文
上訴駁回。
    理  由
一、按協商判決，除有刑事訴訟法第455條之4第1項第1款「於訊
    問程序終結前，撤銷合意或撤回協商聲請者」；第2款「被
    告協商之意思非出於自由意志者」；第4款「被告所犯之罪
    非第455條之2第1項所定得以聲請協商判決者」；第6款「被
    告有其他較重之　裁判上一罪之犯罪事實者」；第7款「法
    院認應諭知免刑或免訴、不受理者」。或協商判決違反同條
    第2項「法院應於協商合意範圍內為判決；法院為協商判決
    所科之刑，以宣告緩刑或二年以下有期徒刑、拘役或罰金為
    限」之規定者，不得上訴，刑事訴訟法第455條之10第1項定
    有明文。又同法第367條前段：「第二審法院認為上訴有第
    362條前段之情形者，應以判決駁回之」；同法第372條規定
    ：「第367條之判決，第二審法院認其為無理由而駁回上訴
    ，或認為有理由而發回該案件之判決，得不經言詞辯論為之
    」，此程序依同法第455條之11第1項規定對於協商判決之上
    訴準用之。
二、檢察官上訴意旨略以：本件被告於審判中，對於犯罪事實坦
    承不諱，經本署檢察官依刑事訴訟法第455條之2第1項規定
    ，於審判中向法院聲請行審判外協商程序，就被告所受科刑
    範圍協商，與被告達成受有期徒刑6月宣告之協商合意。惟
    被告於協商程序中，向公訴人表示其因供出毒品來源，而破
    獲上手即另案被告徐仁洸販賣毒品案件，於該案中證述該案
    被告犯罪事實，並於近期就該販毒案件為審判中之證述，遂
    使公訴人與之達成上開輕刑之協商合意。然被告竟於台灣苗
    栗地方法院，於民國95年12月6日，就該案即95年度訴字第4
    85號（廉股）審理被告徐仁洸販賣第二級毒品案件時，表示
    就偵查中承認該犯罪及指認毒品來源之供述，均非基於自由
    意志所為之陳述，此有前開法院是日刑事第七法庭審判筆錄
    在卷可考。是本件被告施用第二級毒品安非他命案件之認罪
    及協商合意，有被告所稱非出於自由意志之情形，雖原審依
    據協商合意範圍內為判決，惟本件顯有前開條文所列得上訴
    事由等語。
三、經查：本件被告甲○○因違反毒品危害防制條例案件，經檢
    察官提起公訴，原審依簡式審判程序審理，於第一審言詞辯
    論終結前，檢察官請求並經原審法院同意，就被告願受科刑
    之範圍事項於審判外進行協商，經當事人雙方合意且被告認
    罪，由檢察官聲請原審法院改依協商程序而為判決，協商中
    被告表示其施用第2級毒品罪願受科之刑為有期徒刑6月，如
    易科罰金以新台幣1千元折算1日，並在協商合意範圍內為判
    決，此有原審審判筆錄可參。上訴意旨指稱：被告嗣於台灣
    苗栗地方法院，95年12月6日，就該案即95年度訴字第485號
    （廉股）審理被告徐仁洸販賣第二級毒品案件時，表示就偵
    查中承認該犯罪及指認毒品來源之供述，均非基於自由意志
    所為之陳述，是本件被告施用第二級毒品安非他命案件之認
    罪及協商合意，有被告所稱非出於自由意志之情形云云，惟
    查，原審就協商過程記載於95年11月17日審判筆錄：「審判
    長問：協商合意內容為何？檢察官起稱：詳如協商程序紀錄
    表所載（被告願受有期徒刑6月之宣告，見原審卷第43頁）
    。被告答：詳如檢察官所述內容。辯護人答：詳如檢察官所
    述內容。審判長問：您與檢察官達成協商合意是否出於自由
    意志？被告答：是的。」（見原審卷第41頁）是依原審審判
    筆錄記載內容，原審科處被告之刑罰，係依據檢察官、被告
    及辯護人之協商結果，且經原審法指定公設辯護人蔡文亮為
    被告之辯護人，於協商程序中協助被告進行協商，並無上訴
    意旨所指被告非出於自由意志而為協商判決之情形，且本院
    96年4月18日準備程序筆錄記載：「法官問：於原審協商時
    ，達成協議判決徒刑6月，得易科罰金，是否出於你的自願
    ？被告答：是。法官問：有無被脅迫或被勉強之情事而達成
    判處徒刑6月之情形？被告答：沒有。（見本院卷第35頁背
    面）。是被告就本件犯罪事實之認罪與原審法院所進行之協
    商程序，確係基於自由意志下所為，上訴人所指被告嗣於苗
    栗地方法院95年度訴字第485號審理被告徐仁洸販賣第二級
    毒品案件時，表示就偵查中承認該犯罪及指認毒品來源之供
    述，均非基於自由意志所為之陳述，認有同法第455條之4第
    1項第2款被告協商之意思非出於自由意志，而不得為協商判
    決事由。然被告上開嗣後翻異前詞之供述，與本件當初協商
    判決時，被告係出於自由意志下所為係屬二事，上訴人認原
    審判決有上開不得為協商判決之事由，提起本件上訴，容有
    誤會。此外，本院復查原審判決並無其他刑事訴訟法第455
    條之4第1項第1款、第4款、第6款、第7款所定情形之一，或
    違反同條第2項規定之情形，揆諸首揭法條規定，自不得提
    起上訴。本件檢察官之上訴，為法律上所不應准許者，應予
    駁回，並不經言詞辯論為之。
據上論斷，應依刑事訴訟法第455條之11第1項、第367條前段 、
第372條，判決如主文。
中　　華　　民　　國　　96　　年　　6　　月　　 13　　日
            刑事第十庭  審判長法  官  林  照  明
                              法  官  蔡  名  曜
                              法  官  李  平  勳
上列正本證明與原本無異。
如不服本判決應於收受送達後10日內向本院提出上訴書狀，其未
敘述上訴之理由者並得於提起上訴後10日內向本院補提理由書（
均須按他造當事人之人數附繕本）。
                              書記官  許  哲  禎
中　  華　 　民　　國　 96　　年 　 6 　  月　  13  　日
